臺灣新北地方法院板橋簡易庭民事簡易判決
     　　　　　　　　　　　　　　  110年度板簡字第887號

原　　　告　李采薇　
訴訟代理人　陳柏霽　
被　　　告　謝怡如　

上列當事人間請求侵權行為損害賠償事件，於民國110年11月30
日言詞辯論終結，本院判決如下：
    主  文
被告應給付原告新臺幣貳拾萬柒仟肆佰參拾柒元，及自民國一百
一十年三月二十六日起至清償日止，按年息百分之五計算之利息
。
原告其餘之訴駁回。
訴訟費用由被告負擔百分之六十五，餘由原告負擔。
本判決原告勝訴部分得假執行。但被告如以新臺幣貳拾萬柒仟肆
佰參拾柒元為原告預供擔保，得免為假執行。
    事 實 及 理 由
一、原告起訴主張：緣被告於民國109年8月1日12時26分許，騎
    乘車牌號碼000-0000號機車（下稱A車），行經新北市板橋
    區板城路與環河橋路口時，因無駕照駕車行經設有號誌管制
    之路口，未依號誌管制（闖紅燈）行駛之過失，而撞擊原告
    所有由訴外人陳彥良駕駛之車牌號碼000-0000號自用小客車
    （下稱系爭車輛），致系爭車輛受損，原告因前開車禍事故
    受有下列損失：(1)修理費用107,000元（工資27,640元、零
    件79,360元）；(2)交通費10,000元；(3)車輛價值貶損損失
    150,000元（起訴時請求200,000元，於110年11月30日減縮
    ），共計267,000元（起訴時請求317,000元，於110年11月
    30日減縮）。爰本於侵權行為損害賠償請求權提起本訴。並
    聲明：求為判決：被告應給付原告267,000元及自起訴狀繕
    本送達翌日起至清償日止，按年息5％計算之利息一節，業
    據提出發票、估價單、道路交通事故現場圖及新北市政府交
    通事件裁決處函暨新北市政府車輛行車事故鑑定會新北車鑑
    字第0000000號鑑定意見書等件影本為證，並有本院依職權
    向新北市政府警察局板橋分局調取本件車禍案卷可佐，被告
    則對於本件事故肇因為其無駕照駕車行經設有號誌管制之路
    口，未依號誌管制(闖紅燈)行駛之過失致撞擊系爭車輛一節
    並不爭執，惟以：對於系爭車輛修復費用經計算折舊後之金
    額同意賠償，惟交通費用10,000元及系爭車輛價值貶損
    150,000元部分皆不同意賠償云云置辯。則本件所應審究者
    厥為：原告得請求系爭車輛修復費用、交通費用及車輛價值
    貶損各為若干？
二、按「汽車、機車或其他非依軌道行駛之動力車輛，在使用中
    加損害於他人者，駕駛人應賠償因此所生之損害。但於防止
    損害之發生，已盡相當之注意者，不在此限。」、「因故意
    或過失，不法侵害他人之權利者，負損害賠償責任。」，民
    法第191條之2及第184條第1項前段分別定有明文。又按「駕
    駛人駕駛汽車，除應遵守道路交通標誌、標線、號誌之指示
    。」，道路交通安全規則第90條第1項前段亦有規定。經查
    ：本件交通事故發生之原因為被告駕駛A車行經設有號誌管
    制之路口，未依號誌管制（闖紅燈）行駛所致，此為被告所
    不爭，系爭車輛並因而受有損害，則上開加害行為與系爭車
    輛之受損害間具有相當因果關係，被告自應賠償系爭車輛因
    此所生之損害。茲就原告請求之金額審酌如下：
(一)系爭車輛修復費用部分：
    按物被毀損時，被害人除得依民法第196條請求賠償外，並
    不排除民法第213條至第215條之適用。依民法第196條請求
    賠償物被毀損所減少之價額，得以修復費用為估定之標準，
    但以必要者為限（例如︰修理材料以新品換舊品，應予折舊
    ），最高法院77年度第9次民事庭會議決議（一）可資參照
    。是本件系爭車輛之修理均係以新零件更換被損之舊零件，
    則以修理費作為損害賠償之依據時，自應將零件折舊部分予
    以扣除。查系爭車輛係於107年1月（推定15日）出廠使用，
    有行照影本在卷可佐，至109年8月1日受損時，已實際使用2
    年6月餘，依「營利事業所得稅結算申報查核准則」第95條
    第8項：「固定資產提列折舊採用定率遞減法者，以1年為計
    算單位，其使用期間未滿1年者，按實際使用之月數相當於
    全年之比例計算之，不滿1個月者，以月計。」及依行政院
    所頒「固定資產耐用年數表」及「固定資產折舊率表」之規
    定，其折舊年數為2年7月。而原告主張系爭車輛之修復費用
    為107,000元（工資27,640元、零件79,360元），有估價單
    附卷可參，且原告提出估價單所載修復項目，均與系爭車輛
    受損部位相符，堪認為回復原狀之必要費用，本院依行政院
    所頒「固定資產耐用年數表」及「固定資產折舊率表」之規
    定，自用小客車耐用年數為五年，依定率遞減法每年折舊千
    分之三六九，是系爭車輛零件折舊後之餘額為24,797元(第1
    年折舊值79,360×0.369=29,284、第1年折舊後價值79,360
    -29,284=50,076，第2年折舊值50,076×0.369=18,478、第2
    年折舊後價值50,076-18,478=31,598，第3年折舊值31,598
    ×0.369×(7/12)=6,801、第3年折舊後價值31,598-
    6,801=24,797，元以下四捨五入），至於工資則不因新舊
    車輛而有所不同，兩者合計為52,437元（計算式：24,797元
    ＋27,640元=52,437元）。
(二)系爭車輛維修期間不能使用之損害部分：
    原告主張系爭車輛維修10日無法使用，必須搭乘計程車而支
    出交通費用共10,000元，被告雖否認原告有此支出，然系爭
    車輛於進廠維修期間無法使用，原告自因此而受有損害，此
    為事理之然，原告復同意由本院就系爭車輛因車禍修理日數
    及原告不能使用之損害依職權而為裁量（參見本院110年11
    月30日言詞辯論筆錄），本院依民事訴訟法第222條第2項「
    當事人已證明受有損害而不能證明其數額或證明顯有重大困
    難者，法院應審酌一切情況，依所得心證定其數額。」規定
    ，參酌系爭車輛受損情形及市場一般行情，認系爭車輛維修
    期間不能使用之損害之損害為5,000元，原告之請求，於此
    範圍內，為有理由。
(三)車輛貶值損失部分：
    按不法毀損他人之物者，被害人得請求賠償其物因毀損所減
    少之價額，民法第196條定有明文，被害人如能證明其物因
    毀損所減少之價額，超過必要之修復費用時，就其差額，仍
    得請求賠償，最高法院77年度第9次民事庭會議決議（一）
    意旨可資參照。且按損害賠償之目的在於填補所生之損害，
    其應回復者，係損害事故發生前之應有狀態，自應將事故發
    生後之變動狀況悉數考量在內。故於物被毀損時，被害人除
    得請求修補或賠償修復費用，以填補技術性貶值之損失而回
    復物之物理性原狀外，就其物因毀損所減少之交易價值，亦
    得請求賠償，以填補交易性貶值之損失而回復物之價值性原
    狀，最高法院104年度台上字第523號及93年度台上字第381
    號判決意旨足資參酌。本件原告主張系爭車輛修復後，仍受
    有交易性貶值150,000一節，業經本院依原告之聲請委請台
    北市汽車商業同業公會進行鑑價，認定系爭車輛經修復後之
    折價約為150,000元，有該會110年10月18日（110）北市汽
    車商鑑字第052號函可佐，足認系爭車輛縱已修復但其市場
    交易價值仍有減損150,000元甚明，揆諸前開判決意旨，原
    告除得請求系爭車輛之修復費用外，尚得就系爭車輛因前開
    事故修復後所減少之交易價值請求損害賠償，原告此部分之
    請求應予准許。
(四)綜上：原告因被告侵權行為所受之損害，合計為207,437元
    （計算式：修復費用52,437元＋交通費5,000元＋車輛貶值
    損失150,000元＝207,437元）。
三、從而，原告依據侵權行為損害賠償之法律關係，請求被告給
    付267,000元及自起訴狀繕本送達翌日起至清償日止，按年
    息5%計算之利息，於上開207,437元及自110年3月26日至清
    償日止，按年息5%計算之利息之範圍內，為有理由，應予准
    許，逾此部分之請求，為無理由，應予駁回。
四、本案事證已臻明確，兩造其餘主張、陳述及所提之證據，經
    本院審酌後，認與判決結果不生影響，爰不一一論述，附此
    敘明。
五、本件係就民事訴訟法第427條第1項至第4項訴訟適用簡易程
    序所為判決，就被告敗訴部分，爰依職權宣告假執行及被告
    得供相當擔保金額而免為假執行。
中　　華　　民　　國　 110　　年　　12　　月　　9 　　日
                  臺灣新北地方法院板橋簡易庭
                      法  官  李昭融
以上正本係照原本作成。
如不服本判決，應於送達後20日內，向本庭（新北市○○區○○
路○段00巷0號）提出上訴狀並表明上訴理由，如於本判決宣示
後送達前提起上訴者，應於判決送達後20日內補提上訴理由書（
須附繕本）。如委任律師提起上訴者，應一併繳納上訴審裁判費
。
中　　華　　民　　國　 110　　年　　12　　月　　9 　　日
                      書記官  王昱平